---
title: "final"
author: "LouiseLisaElie"
date: 'Dernière modification: `r format(Sys.Date(), format="%d/%m/%Y")`'
output: 
  html_document:
    number_sections: yes 
    toc: yes 
    toc_depth : '2' 
    folding_code : hide 
    toc_float: true
    theme: journal
---
```{r setup, include=FALSE}
knitr::opts_chunk$set(echo = FALSE)
library(questionr)
library(dplyr)
library(gtsummary)
# library(recompanion)
library(GGally)
library(tidyverse)
library(survey)
library(sf)
```
# Introduction
L'enquête CoCo a été mise en place suite à la décision du gouvernement français de limiter les déplacements des Français pour lutter contre la pandémie de Covid-19 le 16 mars 2020. Afin d'observer ce phénomène social, plusieurs équipes de recherches ont lancé des enquêtes par questionnaires en ligne. Dans le cadre de ce travail, nous utiliserons les données de l'enquête CoCo issue du projet « Faire face à la Covid-19 : Distanciation sociale, cohésion et inégalité dans la France de 2020 » menée par le Centre de Données socio-politiques (CDSP) soutenue par l'Agence Nationale de la Recherche. L'enquête CoCo permet de compléter et de préciser l'enquête produite annuellement sur le panel ELIPSS, dans un cadre de confinement. Le panel ELIPSS est un échantillon représentatif de la population française constitué de 1400 personnes. Cet échantillon est interrogé une fois par an depuis 2012 et présente un taux de réponse moyen de 80 %.

Nous avons sélectionné les trois premières vagues, nous avons souhaité tester nos hypothèses sur le premier confinement, afin d’étudier ces questions avant que la population ne s’y “habitue”. Une étude comparative du lien social entre les divers confinements aurait également pu être envisagée. Les vagues de l’enquête coco ont été renouvelées tous les 15 jours. Les questions, bien que variables en nombre selon les vagues, balayent un large spectre de thèmes : travail, sentiments, école à la maison, l'état de santé, ... bien que tournées afin de mesurer les inégalités sociales. Ainsi, notre exploration s’appuiera sur des questions issues de l’enquête coco et de l’enquête annuelle (eayy2019). Il est cependant important de préciser à ce stade la complexité de l’enquête, puisque, par exemple, la variable “couple” comme celle du nombre d’enfants, font partie de l’enquête annuelle qui a été effectuée un an plus tôt. Il est possible qu’au moment des enquêtes CoCo, ces éléments ne soient plus d’actualité. 

Le lien social est une notion phare de la sociologie (Comte, Durkheim, plus récemment Paugam, etc.). Dû à la nécessité d’être concis, nous la simplifions grandement en abordant uniquement dans le cadre de ce dossier le lien social comme intensité de rencontres entre des individus proches (amis et famille principalement). D’autres facteurs entrent selon nous en ligne de compte, tel que l’appui, qu’il soit psychologique, financier ou physique, donné ou concédé par autrui, ou encore l’insertion sociale dans des groupes/associations qui permettent des échanges, si ce n’est avec des proches, avec d’autres humains s’investissant dans ces mêmes projets. On l’aura compris, le lien social recouvre une réalité vaste et interroge plusieurs principes, celui de la solidarité notamment, idée qui se retrouve fortement dans le discours de la “crise du lien social” (Paugam, 2022). Nous tâcherons donc d’apporter des éléments de réponse à plusieurs questionnements : Quels sont les facteurs influant sur le fait de rencontrer en face-à-face ses proches ? Y a-t-il eu compensation de ce potentiel “manque” de rencontres réelles par des discussions téléphoniques/par réseaux sociaux plus importantes ? Nous posons l’hypothèse ici que le confinement a restreint les possibilités de lien “in situ”, mais la technologie, la modalité d’exercice de l’emploi et la composition du foyer ont influé sur le maintien d’un certain lien social. 

Nous formulons de manière plus détaillée les trois hypothèses suivantes : 
H1 : Le maintien d’un emploi (sur place notamment) permet également le maintien d’un lien social, à mettre en lien avec les PCS et des secteurs/entreprises différemment organisés. 
H2 : La technologie a permis le maintien d’un certain lien social, mais son visage reste différentiel selon l’âge. H3 : Les couples, en particulier ceux nouvellement formés ou nouvellement concubins, déclarent moins souvent des communications. 

Nous avons sélectionné les enquêtés ayant répondu aux trois vagues choisies. Des problèmes de pondérations se sont néanmoins posés ; la pondération étant propre à chaque vague et notre échantillon ne contenant que les enquêtés ayant répondu à coco1, 2 et 3, il est évident que les poids ne sont pas adaptés à notre choix. Arbitrairement, nous avons tranché en faveur de la pondération de la deuxième vague, ainsi celle-ci sera appliquée sur la totalité des tests effectués sur notre population fille ainsi que pour la régression. Nous attirons l’attention sur le fait que ces pondérations ne permettent pas d’avoir la même fiabilité de résultat que des tris croisés sur l’entièreté de la population d’une des vagues. Nous avons néanmoins été dans l’impossibilité de construire notre propre pondération, dû notamment à un manque de données sur la population mère. 

Nous commencerons par aborder les possibles impacts des situations professionnelles ainsi que la place de la technologie vis-à-vis du lien social, avant de nous focaliser sur des variables relationnelles comme le couple et la composition du ménage, puis de finir par visualiser les liens entre ces facteurs et la survenue de rencontres réelles dans une régression binomiale. 
```{r données}
coco1 <- read.csv("data/coco1_2020/donnees_coco1/csv_coco1/fr.cdsp.ddi.elipss.202004coco1.csv", stringsAsFactors = F)
coco2 <- read.csv("data/coco2_2020/donnees_coco2/csv_coco2/fr.cdsp.ddi.elipss.202004.csv", stringsAsFactors = F)
coco3 <- read.csv("data/coco3_2020/donnees_coco3/csv_coco3/fr.cdsp.ddi.elipss.202005.csv", stringsAsFactors = F)
coco2a <- coco2[,!grepl("eavy", names(coco2))]
coco3a <- coco3[,!grepl("eavy", names(coco3))]
cocoa <- inner_join(x=coco1, y=coco2a, by="UID_ANONYM_COVID")
coco <- inner_join(x=cocoa, y=coco3a, by="UID_ANONYM_COVID")
rm(coco1, cocoa, coco2a, coco3a, coco2, coco3)
```

# Partie 1 : Deux facteurs aux explications limitées : les situations professionnelles et la place de la technologie
Nous avons décidé de construire deux indicateurs principaux du lien social : l’un porte sur les rencontres en face-à-face avec des amis ou de la famille, l’autre sur les rencontres virtuelles avec ces mêmes groupes. De par le principe d’un confinement, nous nous attendions à une bien moindre occurrence des rencontres “réelles” par rapport aux virtuelles ; ceci se confirme puisque d’après nos données, 48,5 % des enquêté·e·s ont déclaré avoir vu au moins une fois un proche sur ces 3 vagues d’enquête, contre 94,3 % pour les rencontres virtuelles. Nous avons ainsi formulé l’hypothèse que les outils technologiques ont permis le maintien d’un certain lien social, et qu’une partie des rencontres in situ pouvaient être attribuées à un emploi sur le lieu de travail habituel.

## Des situations professionnelles contrastées
Nous pouvons constater que les individus ayant déclaré un travail majoritairement en distanciel autour de mi-avril ont moins souvent vu un proche lors des 3 vagues. Ceci est clairement à relativiser puisque selon les métiers, les possibilités de distanciel sont plus ou moins grandes : il est ainsi impossible pour un agriculteur d'exercer son emploi autrement qu'en présentiel. Ces deux variables étant liées, il est très difficile de déterminer et délimiter l’impact potentiel de l’une par rapport à l’autre. Notre hypothèse de départ portait sur l’exercice de l’emploi pendant le confinement, mais on peut également mettre en avant les possibles effets des PCS : certaines PCS peuvent travailler avec des proches, comme cela est le cas pour les entreprises familiales de certains artisans (ACCE, PCS 2). Dans ce cas-ci, il est fort probable que les enquêté·e·s déclarent des rencontres réelles.

Le chômage partiel a également été de mise pour certains secteurs. Ainsi, d'après l'INSEE, la suspension d’activité a "touché en priorité les activités les plus étroitement en contact avec le public : la restauration, l’hébergement, les services à la personne ou les activités culturelles et récréatives, mais aussi les transports aériens" (Duc et Souquet, 2020, p. 1). D'après ce même article, 70 % des entreprises de 10 salariés ou plus (5 salariés ou plus pour le commerce de détail) ont eu recours au chômage partiel pendant le premier confinement.

Cette remarque illustre la difficulté à déterminer un état clair des modalités d'exercice de l'emploi. En effet, une entreprise peut avoir recours au chômage partiel pendant quelques jours/semaines, or, nous n'avons pas accès à ce niveau de détails : l'enquête coco a été renouvelée toutes les 2/3 semaines. De plus, nos 3 vagues ne contiennent pas les mêmes questions vis-à-vis de la modalité d'exercice de l'emploi ; effectivement la q38 est unique à la deuxième et troisième vague, mais les formulations changent entre elles, puisque la vague 2 interroge la situation sous les 2 dernières semaines alors que la vague 3 interroge la situation actuelle à la date de passation (fin Avril-début Mai). Nous n'avons donc pas accès à l'entière temporalité, et au-delà, nous n'avons ainsi pas pu créer de variables regroupant les informations de coco1, 2 et 3.
```{r recodages}
coco$coco1_q23[coco$coco1_q23 ==2.6] <- 3 #On transforme le 2.6 en 3 personnes dans le foyer
freq(coco$eayy_A2A_rec)
coco$eayy_A2A_rec[coco$eayy_A2A_rec %in% c("1","2","3","4",'5')]<-"Moins 29 ans"
coco$eayy_A2A_rec[coco$eayy_A2A_rec %in% c("6","7")]<-"30-39 ans"
coco$eayy_A2A_rec[coco$eayy_A2A_rec %in% c("8","9")]<-"40-49 ans"
coco$eayy_A2A_rec[coco$eayy_A2A_rec %in% c("10","11")]<-"50-59 ans"
coco$eayy_A2A_rec[coco$eayy_A2A_rec %in% c("12","12")]<-"60-69 ans"
coco$eayy_A2A_rec[coco$eayy_A2A_rec %in% c("13","14")]<-"Plus de 70 ans"
coco$eayy_A2A_rec<- as.factor(coco$eayy_A2A_rec)
age_rec <- factor(coco$eayy_A2A_rec, c("Moins 29 ans","30-39 ans","40-49 ans","50-59 ans","60-69 ans","Plus de 70 ans")) #Mettre dans l'ordre les modalités
freq(age_rec)

```

## La place de la technologie
```{r}
#rapport nb ordi sur nb personnes dans le ménage
coco$coco1_q28_rap <- (coco$coco1_q28/coco$coco1_q23)
freq(coco$coco1_q28_rap)
coco$coco1_q28_score <- case_when(coco$coco1_q28_rap<1 ~ "Moins de 1/2 pers",
                                  coco$coco1_q28_rap==1 ~ "Un par pers", 
                                  coco$coco1_q28_rap>1 ~ "Plus d'1/pers")  
coco$coco1_q28_score <- factor(coco$coco1_q28_score,levels=c("Moins de 1/2 pers","Un par pers","Plus d'1/pers"))
#rapport nb smartphones/tablettes sur nb personnes dans le ménage
coco$coco1_q29_rap <- (coco$coco1_q29/coco$coco1_q23)
freq(coco$coco1_q29_rap)
coco$coco1_q29_score <- case_when(coco$coco1_q29_rap<1.5 ~ "Moins d'1/pers",
                                  coco$coco1_q29_rap==2 ~ "2 outils/pers", 
                                  coco$coco1_q29_rap>2 ~ "+ de 2/pers")  
coco$coco1_q29_score <- factor(coco$coco1_q29_score,levels=c("Moins d'1/pers","2 outils/pers","+ de 2/pers"))
# Temps consacré par rapport à d'habitude à parler au telephone
freq(coco$coco1_q61_7)
coco$coco1_q61_7[coco$coco1_q61_7 %in% c("1","2")]<-"Moins que d'habitude"
coco$coco1_q61_7[coco$coco1_q61_7 %in% c("3")]<-"Autant que d'habitude"
coco$coco1_q61_7[coco$coco1_q61_7 %in% c("4","5")]<-"Plus que d'habitude"
coco$coco1_q61_7[coco$coco1_q61_7 %in% c("6","9999")]<-"NC ou NA"
coco$coco1_q61_7<- as.factor(coco$coco1_q61_7)
levels(coco$coco1_q61_7)
coco$coco1_q61_7 <- factor(coco$coco1_q61_7, c("Moins que d'habitude","Autant que d'habitude", "Plus que d'habitude","NC ou NA"))
wtd.table(age_rec, coco$coco1_q61_7, 
          weights = coco$coco1_POIDS, useNA = "ifany") %>% 
  cprop(digits=1)
# Temps consacré par rappport à d'habitude à utiliser les réseau sociaux
freq(coco$coco1_q61_8)
coco$coco1_q61_8[coco$coco1_q61_8 %in% c("1","2")]<-"Moins que d'habitude"
coco$coco1_q61_8[coco$coco1_q61_8 %in% c("3")]<-"Autant que d'habitude"
coco$coco1_q61_8[coco$coco1_q61_8 %in% c("4","5")]<-"Plus que d'habitude"
coco$coco1_q61_8[coco$coco1_q61_8 %in% c("6","9999")]<-"NC ou NA"
coco$coco1_q61_8<- as.factor(coco$coco1_q61_8)
levels(coco$coco1_q61_8)
coco$coco1_q61_8 <- factor(coco$coco1_q61_8, c("Moins que d'habitude","Autant que d'habitude", "Plus que d'habitude","NC ou NA"))
wtd.table(age_rec, coco$coco1_q61_8, 
          weights = coco$coco1_POIDS, useNA = "ifany") %>% 
  cprop(digits=1)
```

# Partie 2 : Des compositions de ménages importantes

## Impact du nombre de personnes dans le foyer
Les couples les plus récents déclarent moins souvent que les plus anciens (en couple depuis plus d'un an) voir d'autres individus hors foyer (rencontres réelles ou virtuelles). Ceci rejoint la littérature à ce sujet, mais pourrait en réalité cacher un effet d’âge ou de composition du ménage. Les nouveaux couples (moins d’un an) ont ainsi moins de probabilité d’avoir un enfant ensemble, ce qui est à mettre en lien avec l’âge des individus en question. 

On choisit de créer une nouvelle variable couple pour coco1 en utilisant les questions relatives au nombre de personnes dans le ménage et la présence d’un ou d’une conjointe dans ce même ménage. Nous avons effectivement choisi de ne pas nous reposer sur la variable de l’enquête annuelle prévue à cet effet ; cette dernière ayant été réalisée en 2019 et les vagues coco ayant été faites en 2020, nous partons du principe qu’un certain nombre de couples ont pu se former, se briser ou encore se mettre en ménage. La variable eayy_A5 (Vit en couple) provient en effet de l'enquête annuelle. Or un certain nombre d'individus ont dit être en couple cohabitant dans l’enquête annuelle, mais ont déclaré être seuls lors du confinement ou ne pas être avec un conjoint cohabitant dans coco1. Pour éviter cet écueil, nous choisissons de nous focaliser sur une variable construite pour le confinement spécifiquement, même si nous perdons l’information du couple cohabitant ou non. 

Les personnes vivant seules (mais pas nécessairement célibataires) déclarent à 55,9 % avoir rencontré au moins une fois un ou des proches entre le début du premier confinement et mi-avril. Les personnes vivant avec leur conjoint·e sont eux et elles 49 %, les personnes ne vivant pas avec un ou une conjoint·e ni seules (familles monoparentales par exemple) sont par contre 40,5 %. Nous pourrions donc faire l’hypothèse d’un possible effet du couple, d’âge ou encore d’enfants (familles monoparentales). Après l’examen de plusieurs variables, il apparaît difficile de déterminer si c’est davantage le couple ou le fait de ne pas vivre seul·e qui peut influer. Contrairement à ce que nous pensions, les enfants, qu’ils soient cohabitants ou non, ne semblent pas avoir d’impact sur le lien social. Les résultats obtenus n’ont pas été probants, en revanche, ce n’est pas le cas de la composition du foyer et notamment du fait d’être en couple ou non. 

Si l’on s’intéresse au nombre d’habitant·e·s dans le ménage, les individus passant le confinement seuls déclarent plus souvent avoir vu des proches lors de sorties communes. C'est néanmoins le contraire pour les rencontres virtuelles : ce sont effectivement les personnes passant le confinement à plusieurs qui le déclarent un peu plus. Ces différences restent néanmoins minimes, en particulier pour les rencontres virtuelles. 

Avec les données à notre disposition, nous avons décidé de représenter graphiquement sur le territoire de la France métropolitaine (hors Corse) la part des ménages composés d’une seule personne. La composition des ménages étant liée à la nature de l’espace occupé (territoire rural, métropole…), alors la proportion différenciée de métropoles sur notre territoire donnera des résultats contrastés. 
```{r carte}
region_sf <- st_read(dsn = "regions-20180101.shp")
region_sf <- st_transform(region_sf, crs = 2154)
region_sf<-subset(region_sf, code_insee!=94 & !code_insee %in% c("01","02","03","04","06"))
#recodage variables spatiales / region_sf$code_insee
region_sf$code_insee_rec<-NULL
region_sf$code_insee_rec [region_sf$code_insee==11] <- 1
region_sf$code_insee_rec [region_sf$code_insee %in% c(24,28)] <- 2
region_sf$code_insee_rec [region_sf$code_insee==32] <- 3
region_sf$code_insee_rec [region_sf$code_insee %in% c(44,27)] <- 4
region_sf$code_insee_rec [region_sf$code_insee %in% c(52,53)] <- 5
region_sf$code_insee_rec [region_sf$code_insee==75] <- 6
region_sf$code_insee_rec [region_sf$code_insee==84] <- 7
region_sf$code_insee_rec [region_sf$code_insee %in% c(93,76)] <- 8
# Pourcentage de gens seuls ----
a<-data.frame(wtd.table(coco$insee_NUTS1, coco$coco1_q23, 
                        weights = coco$coco2_POIDS, useNA = "ifany") %>% 
                rprop(digits=1))
b <- a[(1:8),]
c <- select(b, -Var2)
# Jointure :
c$Var1<-as.character(c$Var1)
region_sf$code_insee_rec<-as.character(region_sf$code_insee_rec)
regioncoco_sf <- left_join(region_sf,
                           c, by = c("code_insee_rec"="Var1"))
# Vivre seul ou pas : coco1_q23_rec
ggplot()+
  geom_sf(data=regioncoco_sf, aes(fill=Freq)) +
  viridis::scale_fill_viridis(direction=-1)+
  theme_bw()+
  labs(title = "Pourcentage de personnes vivant seules au sein de la France métropolitaine  (hors Corse)",
       fill="Pourcentage de personnes vivant seules",
       caption="© les contributeurs d'OpenStreetMap sous licence ODbL")
```
<font size="1"> *Note : La pondération utilisée se base sur les 998 répondants de la vague 2 de CoCo, 151 d’entre eux n’ont pas répondu aux vagues 1, 2 et 3, et ont donc été exclus. 
Lecture : Dans la région méditerranéenne, 26,15 % des personnes interrogées vivent seules lors du premier confinement.     
Champ : Les 847 individus ayant répondu aux trois premières vagues de l’enquête CoCo (2020), ayant de 18 à 79 ans, vivant en France métropolitaine (hors Corse), en résidence ordinaire et comprenant suffisamment le français pour répondre au questionnaire auto-administré.  
Source : Les trois premières vagues de l’enquête CoCo (début Avril à mi-Mai) et l’enquête annuelle de 2019. * </font>

# Partie 3 : Régression
```{r}

```

# Conclusion : 
<div style="page-break-after: always;"></div>
\newpage  
# Bibliographie : 
- 
-
-
```{r tests non probants, eval = FALSE}
#enfants cohabitants eayy_C8B_rec 
coco$eayy_C8B_reco [coco$eayy_C8B_rec==1] <- "0"
coco$eayy_C8B_reco [coco$eayy_C8B_rec==6] <- "0"
coco$eayy_C8B_reco [coco$eayy_C8B_rec==2] <- "1"
coco$eayy_C8B_reco [coco$eayy_C8B_rec==3] <- "2"
coco$eayy_C8B_reco [coco$eayy_C8B_rec==4] <- "3 et +"

freq(coco$eayy_C8B_reco)

cocofemme$eayy_C8B_reco [cocofemme$eayy_C8B_rec==1] <- "0"
cocofemme$eayy_C8B_reco [cocofemme$eayy_C8B_rec==6] <- "0"
cocofemme$eayy_C8B_reco [cocofemme$eayy_C8B_rec==2] <- "1"
cocofemme$eayy_C8B_reco [cocofemme$eayy_C8B_rec==3] <- "2"
cocofemme$eayy_C8B_reco [cocofemme$eayy_C8B_rec==4] <- "3 et +"

freq(cocofemme$eayy_C8B_reco)

#stress coco1_q64
coco$coco1_q64 [coco$coco1_q64==0] <- "1pas/très peu"
coco$coco1_q64 [coco$coco1_q64==1] <- "1pas/très peu"
coco$coco1_q64 [coco$coco1_q64==2] <- "2peu"
coco$coco1_q64 [coco$coco1_q64==3] <- "2peu"
coco$coco1_q64 [coco$coco1_q64==4] <- "2peu"
coco$coco1_q64 [coco$coco1_q64==5] <- "3moyenne"
coco$coco1_q64 [coco$coco1_q64==6] <- "4oui"
coco$coco1_q64 [coco$coco1_q64==7] <- "4oui"
coco$coco1_q64 [coco$coco1_q64==8] <- "4oui"
coco$coco1_q64 [coco$coco1_q64==9] <- "5bcp"
coco$coco1_q64 [coco$coco1_q64==10] <- "5bcp"

freq(coco$coco1_q64)

cocofemme$coco1_q64 [cocofemme$coco1_q64==0] <- "1pas/très peu"
cocofemme$coco1_q64 [cocofemme$coco1_q64==1] <- "1pas/très peu"
cocofemme$coco1_q64 [cocofemme$coco1_q64==2] <- "2peu"
cocofemme$coco1_q64 [cocofemme$coco1_q64==3] <- "2peu"
cocofemme$coco1_q64 [cocofemme$coco1_q64==4] <- "2peu"
cocofemme$coco1_q64 [cocofemme$coco1_q64==5] <- "3moyenne"
cocofemme$coco1_q64 [cocofemme$coco1_q64==6] <- "4oui"
cocofemme$coco1_q64 [cocofemme$coco1_q64==7] <- "4oui"
cocofemme$coco1_q64 [cocofemme$coco1_q64==8] <- "4oui"
cocofemme$coco1_q64 [cocofemme$coco1_q64==9] <- "5bcp"
cocofemme$coco1_q64 [cocofemme$coco1_q64==10] <- "5bcp"

freq(cocofemme$coco1_q64)

#Tris croisés pondérés ----
#Solitude ----
1- tres seul/2-plutot seul/3-plutot entouré/4-tres entouré
#solitude/enfants?  (1 oui 2 non)
wtd.table(coco$coco1_q21, coco$eayy_C8, 
          weights = coco$coco1_POIDS, useNA = "ifany") %>% 
  cprop(digits=1)

wtd.table(cocofemme$coco1_q21, cocofemme$eayy_C8, 
          weights = cocofemme$coco1_POIDS, useNA = "ifany") %>% 
  cprop(digits=1)

#solitude/nb enfant 
wtd.table(coco$coco1_q21, coco$eayy_C8A_rec, 
          weights = coco$coco1_POIDS, useNA = "ifany") %>% 
  cprop(digits=1)

wtd.table(cocofemme$coco1_q21, cocofemme$eayy_C8A_rec, 
          weights = cocofemme$coco1_POIDS, useNA = "ifany") %>% 
  cprop(digits=1)

#solitude/nb enfant cohabitants
wtd.table(coco$coco1_q21, coco$eayy_C8B_reco, 
          weights = coco$coco1_POIDS, useNA = "ifany") %>% 
  cprop(digits=1)

wtd.table(cocofemme$coco1_q21, cocofemme$eayy_C8B_reco, 
          weights = cocofemme$coco1_POIDS, useNA = "ifany") %>% 
  cprop(digits=1)

#Fréquence des sorties ----
# coco1_q47 --> fréquences des sorties 1 Jamais/2 Une fois par semaine ou -/
#3 Une fois tous les 2-3 jours/4 Tous les jours ou presque

#Sortie/enfants?  (1 oui 2 non)
wtd.table(coco$coco1_q47, coco$eayy_C8, 
          weights = coco$coco1_POIDS, useNA = "ifany") %>% 
  cprop(digits=1)

wtd.table(cocofemme$coco1_q47, cocofemme$eayy_C8, 
          weights = cocofemme$coco1_POIDS, useNA = "ifany") %>% 
  cprop(digits=1)

#sortie/nb enfant
wtd.table(coco$coco1_q47, coco$eayy_C8A_rec, 
          weights = coco$coco1_POIDS, useNA = "ifany") %>% 
  cprop(digits=1)

wtd.table(cocofemme$coco1_q47, cocofemme$eayy_C8A_rec, 
          weights = cocofemme$coco1_POIDS, useNA = "ifany") %>% 
  cprop(digits=1)

#sortie/nb enfant cohabitants
wtd.table(coco$coco1_q47, coco$eayy_C8B_reco, 
          weights = coco$coco1_POIDS, useNA = "ifany") %>% 
  cprop(digits=1)

wtd.table(cocofemme$coco1_q47, cocofemme$eayy_C8B_reco, 
          weights = cocofemme$coco1_POIDS, useNA = "ifany") %>% 
  cprop(digits=1)

# Stress lié au confinement ----
# coco1_q64 --> stress lié au confinement (échelle)
#femme = 2
wtd.table(coco$eayy_A1, coco$coco1_q64, 
          weights = coco$coco1_POIDS, useNA = "ifany") %>% 
  cprop(digits=1)

#Stress/enfants?  (1 oui 2 non)
wtd.table(coco$coco1_q64, coco$eayy_C8, 
          weights = coco$coco1_POIDS, useNA = "ifany") %>% 
  cprop(digits=1)

wtd.table(cocofemme$coco1_q64, cocofemme$eayy_C8, 
          weights = cocofemme$coco1_POIDS, useNA = "ifany") %>% 
  cprop(digits=1)

#stress/nb enfant
#faire un bockspot avec les don pondérées
wtd.table(coco$coco1_q64, coco$eayy_C8A_rec, 
          weights = coco$coco1_POIDS, useNA = "ifany") %>% 
  cprop(digits=1)
wtd.table(cocofemme$coco1_q64, cocofemme$eayy_C8A_rec, 
          weights = cocofemme$coco1_POIDS, useNA = "ifany") %>% 
  cprop(digits=1)
#stress/nb enfant cohabitants
wtd.table(coco$coco1_q64, coco$eayy_C8B_reco, 
          weights = coco$coco1_POIDS, useNA = "ifany") %>% 
  cprop(digits=1)

wtd.table(cocofemme$coco1_q64, cocofemme$eayy_C8B_reco, 
          weights = cocofemme$coco1_POIDS, useNA = "ifany") %>% 
  cprop(digits=1)
#Attentes sur les relations sociales ----
# coco1_q83_6 --> attente que le confinement affecte ses relations sociales
#1 pas du tout/un peu/assez/bcp

#Relations sociales/enfants?  (1 oui 2 non)
wtd.table(coco$coco1_q83_6, coco$eayy_C8, 
          weights = coco$coco1_POIDS, useNA = "ifany") %>% 
  cprop(digits=1)

wtd.table(cocofemme$coco1_q83_6, cocofemme$eayy_C8, 
          weights = cocofemme$coco1_POIDS, useNA = "ifany") %>% 
  cprop(digits=1)
#Relations sociales/nb enfant
wtd.table(coco$coco1_q83_6, coco$eayy_C8A_rec, 
          weights = coco$coco1_POIDS, useNA = "ifany") %>% 
  cprop(digits=1)

wtd.table(cocofemme$coco1_q83_6, cocofemme$eayy_C8A_rec, 
          weights = cocofemme$coco1_POIDS, useNA = "ifany") %>% 
  cprop(digits=1)
#Relations sociales/nb enfant cohabitants 
wtd.table(coco$coco1_q83_6, coco$eayy_C8B_reco, 
          weights = coco$coco1_POIDS, useNA = "ifany") %>% 
  cprop(digits=1)

wtd.table(cocofemme$coco1_q83_6, cocofemme$eayy_C8B_reco, 
          weights = cocofemme$coco1_POIDS, useNA = "ifany") %>% 
  cprop(digits=1)
```

