---
title: "Script"
author: "LouiseLisaElie"
date: 'Dernière modification: `r format(Sys.Date(), format="%d/%m/%Y")`'
output: 
  html_document:
    number_sections: yes # pour ajouter des numéros aux titres
    toc: yes # ajout d'une table des matières
    toc_depth : '3' # Précision de la table des matières
    folding_code : hide # Cacher le code par défaut
    toc_float: true # Laisser la table des matières constamment visible
abstract: "Le lien social au début de la pandémie de covid19"
---

```{r setup, include=FALSE}
knitr::opts_chunk$set(echo = FALSE) #Le code n'apparait pas
```

```{r packages}
library(tidyselect)
library(dplyr)
library(tidyverse)
library(questionr)
```
```{r importation données}
coco1 <- read.csv("data/coco1_2020/donnees_coco1/csv_coco1/fr.cdsp.ddi.elipss.202004coco1.csv", stringsAsFactors = F)
coco2 <- read.csv("data/coco2_2020/donnees_coco2/csv_coco2/fr.cdsp.ddi.elipss.202004.csv", stringsAsFactors = F)
coco3 <- read.csv("data/coco3_2020/donnees_coco3/csv_coco3/fr.cdsp.ddi.elipss.202005.csv", stringsAsFactors = F)
```
```{r nettoyage base 2 et 3}
coco2a <- coco2[,!grepl("eavy", names(coco2))]
coco3a <- coco3[,!grepl("eavy", names(coco3))]
rm(coco2, coco3)
```
```{r inner join avec dplyr}
cocoa <- inner_join(x=coco1, y=coco2a, by="UID_ANONYM_COVID")
coco <- inner_join(x=cocoa, y=coco3a, by="UID_ANONYM_COVID")
rm(coco1, cocoa, coco3a, coco2a)
```
#Exploration hypothèse 1 :
```{r rec age}
# eayy_A2A_rec --> Age quinquennal
freq(coco$eayy_A2A_rec)
coco$eayy_A2A_rec[coco$eayy_A2A_rec %in% c("1","2","3","4",'5')]<-"Moins 29 ans"
coco$eayy_A2A_rec[coco$eayy_A2A_rec %in% c("6","7")]<-"30-39 ans"
coco$eayy_A2A_rec[coco$eayy_A2A_rec %in% c("8","9")]<-"40-49 ans"
coco$eayy_A2A_rec[coco$eayy_A2A_rec %in% c("10","11")]<-"50-59 ans"
coco$eayy_A2A_rec[coco$eayy_A2A_rec %in% c("12","12")]<-"60-69 ans"
coco$eayy_A2A_rec[coco$eayy_A2A_rec %in% c("13","14")]<-"Plus de 70 ans"
coco$eayy_A2A_rec<- as.factor(coco$eayy_A2A_rec)
age_rec <- factor(coco$eayy_A2A_rec, c("Moins 29 ans","30-39 ans","40-49 ans","50-59 ans","60-69 ans","Plus de 70 ans")) #Mettre dans l'ordre les modalités
freq(age_rec)
```

#Score numérique
```{r logement}
#Nombre de personnes vivant dans le logement 
freq(coco$coco1_q23)
coco$coco1_q23[coco$coco1_q23 ==2.6] <- 3 #On transforme le 2,6 en 3, surtout que ne concerne q'un enquêté.e
#Peu de ménages comptent plus de 4 individus
#La plus grande part des foyers sont des ménages de 2 personnes : couple ou parent solo+enf
```

```{r ordi}
#nb d'ordi par personne
class(coco$coco1_q23)
coco$coco1_q28 <- as.numeric(coco$coco1_q28)
freq(coco$coco1_q28)

#rapport nb ordi sur nb personnes dans le ménage
coco$coco1_q28_rap <- (coco$coco1_q28/coco$coco1_q23)
freq(coco$coco1_q28_rap)
coco$coco1_q28_score <- case_when(coco$coco1_q28_rap<0.5 ~ "Un pour 3 ou moins",
                                  coco$coco1_q28_rap<1 ~ "Moins de 1/2 pers",
                                  coco$coco1_q28_rap==1 ~ "Un par pers", 
                                  coco$coco1_q28_rap>1 ~ "Plus d'1/pers")  
coco$coco1_q28_score <- factor(coco$coco1_q28_score,
                       levels=c("Moins de 1/3 pers","Moins de 1/2 pers",
                                "Un par pers","Plus d'1/pers"))
freq(coco$coco1_q28_score)
```
```{r pers log}
#tris croisés nb ordi et nb de gens par foyer
addmargins(table(coco$coco1_q28_score, coco$coco1_q23))
```
En ligne le nb de pers / foyer et en col le nb d'ordi
Parmi les 175 pers vivant seule, 119 ont 2 ordinateurs
les pers vivant à 2 ont entre 2 et 3 ordi (respectivement 144,139)
le nombre de personnes vivant dans le foyer augmentant, le nb d'ordi stagne autour de 3, logique si on pense aux familles 

```{r ordi pond}
wtd.table(age_rec, coco$coco1_q28_score, 
          weights = coco$coco1_POIDS, useNA = "ifany") %>% 
  cprop(digits=1)
#age en ligne, score ordi en colonne
```
```{r tab pond inv ordi}
wtd.table(coco$coco1_q28_score, age_rec,
          weights = coco$coco1_POIDS, useNA = "ifany") %>% 
  cprop(digits=1)
#score ordi en ligne et age en col  
```

```{r tablette}
class(coco$coco1_q29)
coco$coco1_q29 <- as.numeric(coco$coco1_q29)
freq(coco$coco1_q29)

#rapport nb smartphones/tablettes sur nb personnes dans le ménage
coco$coco1_q29_rap <- (coco$coco1_q29/coco$coco1_q23)
freq(coco$coco1_q29_rap)
coco$coco1_q29_score <- case_when(coco$coco1_q29_rap<1.33 ~ "4 outils pour 3 ou -",
                                  coco$coco1_q29_rap<1.5 ~ "4 outils pour 2",
                                  coco$coco1_q29_rap==2 ~ "2 outils/pers", 
                                  coco$coco1_q29_rap>2 ~ "+ de 2/pers")  
coco$coco1_q29_score <- factor(coco$coco1_q29_score,
                       levels=c("4 outils pour 3 ou -","4 outils pour 2",
                                "2 outils/pers","+ de 2/pers"))
freq(coco$coco1_q29_score)
```

```{r tablette age et nb pers}
addmargins(table(age_rec,coco$coco1_q29_score))
#Les plus de 70 ans sont bien équipés en smartphones et tablettes (2,3,4), ce sont eux qui répondent le plus
#Les 35-60 sont les plus équipés en nombre par foyers
#tris croisés nb smartphones/tab et nb de gens par foyer

addmargins(table(coco$coco1_q29_score, coco$coco1_q23))
#En ligne le nb de pers / foyer et en col le nb d'ordi
#La majorité des consommateurs de téléphone / tablette sont les foyers de 2 pers
#Ils en ont entre 3 et 4 soit un smartphone chacun + 1 tablette pour 2 ou une chacun
#Le score d'équipement numérique est plus sensible à l'augmentation du nombre de personne dans le foyer.
#Les valeurs sont plus répartis que dans le cas des ordinateurs.
```

```{r tab pond}
wtd.table(age_rec, coco$coco1_q29_score, 
          weights = coco$coco1_POIDS, useNA = "ifany") %>% 
  cprop(digits=1)
#age en ligne, score tablette en colonne
```

```{r tab inv tablette}
wtd.table(coco$coco1_q29_score, age_rec,
          weights = coco$coco1_POIDS, useNA = "ifany") %>% 
  cprop(digits=1)
#score tablette en ligne et age en col 
```


#temps accordé
```{r rec tel}
# coco1_q61_7 --> temps consacré par rappport à d'habitude à parler au telephone
freq(coco$coco1_q61_7)
coco$coco1_q61_7[coco$coco1_q61_7 %in% c("1","2")]<-"Moins que d'habitude"
coco$coco1_q61_7[coco$coco1_q61_7 %in% c("3")]<-"Autant que d'habitude"
coco$coco1_q61_7[coco$coco1_q61_7 %in% c("4","5")]<-"Plus que d'habitude"
coco$coco1_q61_7[coco$coco1_q61_7 %in% c("6","9999")]<-"NC ou NA"
coco$coco1_q61_7<- as.factor(coco$coco1_q61_7)
coco$coco1_q61_7 <- factor(coco$coco1_q61_7, c("Moins que d'habitude","Autant que d'habitude", "Plus que d'habitude","NC ou NA"))
wtd.table(age_rec, coco$coco1_q61_7, 
          weights = coco$coco1_POIDS, useNA = "ifany") %>% 
  cprop(digits=1)
```
% en colonnes : à interpréter sur 100 répondant pour chaque habitude
Concernant le fait de téléphoner par rapport à d'habitude 
Les moins de 29 ans se servent autant voire plus de leur téléphone pour téléphoner, 
Est ce qu'on peut dire qu'ils sont sureprésentés par rapport à l'ensemble ?
Les 30-39 ans : sont nombreux à se déclarer en NC ou NSP : 39.6% 
Les 40-49 ans : autant voir plus  : 18% et 19.4%
Les 50-59 ans déclarent moins téléphoner que d'habitude : 38,7 %, contre 20.4% plus que d'habitude
Les 60-69 ans représentent 10 % des répondants "plus que d'habitude"
Les plus de 70 ans sont également répartis quelque soit le temps d'usage du téléphone : entre 29.3 et 39.3%
```{r tab inv tel}
wtd.table(coco$coco1_q61_7, age_rec,
          weights = coco$coco1_POIDS, useNA = "ifany") %>% 
  cprop(digits=1)
```
Parmi les moins de 29 : 64% téléphone plus que d'habitude
30-39 : répartition principale autour des mod autant et plus : 42,7% et 48,1%, 
        part de NA/NC la plus importante : 5,7%
40-49 : 63.7% déclarent plus que d'habitude, 32,7% autant que d'hab
50-59 : 63.8% déclarent plus que d'habitude, 24,7 % autant que d'hab, 10,2% déclarent moins que d'hab
60-69 : 67.7% déclarent plus que d'habitude, 29,5 % autant que d'hab
+de 70 : 57.3% déclarent plus que d'habitude, 33,9 % autant que d'hab

```{r rec RS}
# coco1_q61_8 --> temps consacré par rappport à d'habitude à utiliser les réseau sociaux
freq(coco$coco1_q61_8)
coco$coco1_q61_8[coco$coco1_q61_8 %in% c("1","2")]<-"Moins que d'habitude"
coco$coco1_q61_8[coco$coco1_q61_8 %in% c("3")]<-"Autant que d'habitude"
coco$coco1_q61_8[coco$coco1_q61_8 %in% c("4","5")]<-"Plus que d'habitude"
coco$coco1_q61_8[coco$coco1_q61_8 %in% c("6","9999")]<-"NC ou NA"
coco$coco1_q61_8<- as.factor(coco$coco1_q61_8)
levels(coco$coco1_q61_8)
coco$coco1_q61_8 <- factor(coco$coco1_q61_8, c("Moins que d'habitude","Autant que d'habitude", "Plus que d'habitude","NC ou NA"))
wtd.table(age_rec, coco$coco1_q61_8, 
          weights = coco$coco1_POIDS, useNA = "ifany") %>% 
  cprop(digits=1)
#age en ligne, habitudes en colonne
```
```{r tab inv RS}
wtd.table(coco$coco1_q61_8, age_rec,
          weights = coco$coco1_POIDS, useNA = "ifany") %>% 
  cprop(digits=1)
#habitudes en ligne, age en colonne
```
Parmi les moins de 29 ans : 93,1% déclarent utiliser plus que d'habitude les réseaux sociaux
Parmi les 30-39 : 47% déclarent plus que d'hab, 38,8 % autant que d'habitude
Parmi les 40-49 : Plus de la moitié déclarent un usage plus important que d'hab, autant pour près d'un quart  
Parmi les 50-59 : Près de la moitié : usage plus important, plus d'un quart autant que d'hab
Parmi les 60-69 : 43.7 % plus que d'hab et 31,7 % autant que d'hab
Parmi les plus de 70 ans : 32,4% plus que d'hab et 38.5 autant, notons que plus d'1/4 est en NA ou NC







#rencontres


```{r}
#Deux modalités : Oui = avoir vu quelqu'un, Non = ne pas avoir vu quelqu'un. On le fait pour chaque vague
coco$q52_2_1[coco$coco1_q52_2<=4]<-"Oui"
coco$q52_2_1[coco$coco1_q52_2==5]<-"Non"
coco$q52_2_2[coco$coco2_q52_2<=4]<-"Oui"
coco$q52_2_2[coco$coco2_q52_2==5]<-"Non"
coco$q52_2_3[coco$coco3_q52_2<=4]<-"Oui"
coco$q52_2_3[coco$coco3_q52_2==5]<-"Non"

#On combine pour les trois vagues, Oui = avoir vu quelqu'un, Non = ne pas avoir vu quelqu'un 
coco$q52_2_long<-NULL
coco$q52_2_long[coco$q52_2_1=="Oui" | coco$q52_2_2=="Oui" | coco$q52_2_3=="Oui"]<-"Oui"
coco$q52_2_long[is.na(coco$q52_2_long)]<-"Non" # nous choisissons d'imputer "Non" aux NA également (au nombre de 4). 

freq(coco$q52_2_long)
```
```{r}
#Deux modalités : Oui = avoir vu quelqu'un, Non = ne pas avoir vu quelqu'un. On le fait pour chaque vague
coco$q52_3_1[coco$coco1_q52_3<=4]<-"Oui"
coco$q52_3_1[coco$coco1_q52_3==5]<-"Non"
coco$q52_3_2[coco$coco2_q52_3<=4]<-"Oui"
coco$q52_3_2[coco$coco2_q52_3==5]<-"Non"
coco$q52_3_3[coco$coco3_q52_3<=4]<-"Oui"
coco$q52_3_3[coco$coco3_q52_3==5]<-"Non"

#On combine pour les trois vagues, Oui = avoir vu quelqu'un, Non = ne pas avoir vu quelqu'un 
coco$q52_3_long<-NULL
coco$q52_3_long[coco$q52_3_1=="Oui" | coco$q52_3_2=="Oui" | coco$q52_3_3=="Oui"]<-"Oui"
coco$q52_3_long[is.na(coco$q52_3_long)]<-"Non" # nous choisissons d'imputer "Non" aux NA également (au nombre de 4). 

freq(coco$q52_3_long)
```
```{r}
#Deux modalités : Oui = avoir vu quelqu'un, Non = ne pas avoir vu quelqu'un. On le fait pour chaque vague
coco$q52_4_1[coco$coco1_q52_4<=4]<-"Oui"
coco$q52_4_1[coco$coco1_q52_4==5]<-"Non"
coco$q52_4_2[coco$coco2_q52_4<=4]<-"Oui"
coco$q52_4_2[coco$coco2_q52_4==5]<-"Non"
coco$q52_4_3[coco$coco3_q52_4<=4]<-"Oui"
coco$q52_4_3[coco$coco3_q52_4==5]<-"Non"

#On combine pour les trois vagues, Oui = avoir vu quelqu'un, Non = ne pas avoir vu quelqu'un
coco$q52_4_long<-NULL
coco$q52_4_long[coco$q52_4_1=="Oui" | coco$q52_4_2=="Oui" | coco$q52_4_3=="Oui"]<-"Oui"
coco$q52_4_long[is.na(coco$q52_4_long)]<-"Non" # nous choisissons d'imputer "Non" aux NA également (au nombre de 4). 

freq(coco$q52_4_long)
```
```{r}
#IRL
coco$q52_irl<-NULL
coco$q52_irl[coco$q52_1_long=="Non" & coco$q52_3_long=="Non"]<-"Non"
coco$q52_irl[coco$q52_1_long=="Oui" | coco$q52_3_long=="Oui"]<-"Oui"

freq(coco$q52_irl)
```

